【裁判字號】    89,易,2632
【裁判日期】    900130
【裁判案由】    傷害
【裁判全文】
臺灣臺北地方法院刑事判決                        八十九年度易字第二六三二號
    公  訴  人  臺灣臺北地方法院檢察署檢察官
    被      告  甲○○
    選任辯護人  魯寶文律師
右列被告因傷害案件，經檢察官提起公訴（八十九年度偵字第一九七七九號），本院
判決如左：
    主  文
甲○○傷害人之身體，處拘役伍拾日，如易科罰金，以參佰元折算壹日。
    事  實
一、甲○○於八十九年五月二十日凌晨四時許，在臺北市○○路二二二號摩林髮廊與
    友人玩麻將之際，因乙○○入內觀看時大聲喧嘩，雙方遂發生口角，並互相拉扯
    毆打，致乙○○受有顏面挫擦傷疑外傷性流鼻血、下背挫傷、頭部外傷疑，蜘蛛
    網膜下出血、疑胸部外傷等傷害。
二、案經乙○○訴由臺北市政府警察局中山分局報請臺灣臺北地方法院檢察署檢察官
    偵查起訴。
    理  由
一、訊據被告甲○○對於因與告訴人乙○○拉扯，致乙○○受有顏面挫、擦傷疑外傷
    性流鼻血、下背挫傷、頭部外傷疑，蜘蛛網膜下出血、疑胸部外傷等傷害固予坦
    承，惟矢口否認有何傷害犯行，辯稱上揭傷勢係因雙方拉扯不慎而致，伊並無傷
    害之犯意，且伊係正當防衛等語。經查：（一）被告與告訴人乙○○拉扯，致乙
    ○○受有上揭傷害之事實，業據被告於警訊及偵查中所自承（見偵查卷宗第三頁
    警訊筆錄、第一三至一四頁），核與證人陳明發、鍾盈基之證述相符（見偵查卷
    宗第一八至一九頁），並有馬偕紀念醫院甲種診斷證明書二紙、告訴人於警訊中
    所提出照片二紙（見偵查卷宗第六至七頁），可資佐證；（二）被告雖辯稱上揭
    傷勢係因雙方拉扯不慎所致，伊並無傷害之犯意等語，惟被告於警訊時供稱：「
    ‧‧‧全是因雙方發生口角進而扭打而受傷。」（見偵查卷宗第四頁警訊筆錄）
    、於偵查中供稱：「‧‧‧他（指告訴人）推我，我們互毆‧‧‧」（見偵查卷
    宗第一四頁），證人陳明發於偵查中證稱：「‧‧‧他們二人在房間就打了起來
    ‧‧‧」（見偵查卷宗第一九頁），足見當時被告與告訴人二人並非僅有拉扯，
    而是有毆打之行為，且若僅有拉扯，即不致於造成告訴人如此嚴重之傷害，是被
    告前開辯解，顯係卸責之詞，委無可採；（三）又被告雖辯稱伊係正當防衛，惟
    彼此互毆，必以一方初無傷人之行為，因排除對方不法之侵害而加以還擊，始得
    以正當防衛論，本件雙方係先有拉扯，而後互毆，並不符合前揭說明，故被告所
    辯，殊不足採。本件事證已明，被告傷害犯行堪以認定，應予依法論科。
二、核被告所為傷害告訴人之犯行，係犯刑法第二百七十七條第一項之傷害罪。爰審
    酌被告傷害告訴人之際，係雙方互毆所致，且告訴人所受傷害，尚非至鉅，足認
    被告惡性不重，及犯罪之動機、目的等一切情狀，量處如主文所示之刑，並諭知
    易科罰金之折算標準，以示懲儆。
據上論斷，應依刑事訴訟法第二百九十九條第一項前段、第二百七十七條第一項、第
四十一條第一項前段，罰金罰鍰提高標準條例第一條前段、第二條，判決如主文。
本案經檢察官葉惠燕到庭執行職務
中      華      民      國    九十    年      一      月     三十     日
                                      臺灣臺北地方法院刑事第六庭
                                          法  官  黃程暉
右正本證明與原本無異。
如不服本判決，應於判決送達後十日內，向本院提出上訴狀。
                                          書記官  張華瓊
中      華      民      國    九十    年      二      月     七       日
附錄本案論罪科刑法條全文
刑法第二百七十七條第一項
傷害人之身體或健康者，處三年以下有期徒刑，拘役或一千元以下罰金。


司法院資訊處製作；財團法人民間司法改革基金會備份。
